【裁判字號】    98,交聲,1882
【裁判日期】    980731
【裁判案由】    聲明異議
【裁判全文】
臺灣高雄地方法院交通事件裁定        98年度交聲字第1882號
原處分機關  交通部公路總局高雄區監理所
代  表  人  劉育麟
異  議  人
即受處分人  甲○○
上列受處分人因聲明異議案件，對於交通部公路總局高雄區監理
所98年6 月16日所為之處分（原處分案號：高監自裁字第裁80-B
WEB00583 號），聲明異議，本院裁定如下：
    主    文
異議駁回。
    理    由
一、原處分意旨略以：異議人即受處分人甲○○駕駛車牌號碼ZC
    -8728 號自用一般小客車，於民國98年4 月28日下午5 時17
    分許，在高雄市○○路與新莊路口處，因「汽車領有號牌而
    未懸掛」之違規，為員警當場掣單舉發。甲○○收執違規單
    後，於98年5 月4 日向本所提出疑義陳述單，案經原舉發單
    位查覆舉發無誤，而甲○○又於98年6 月17日到案表明不服
    處罰，本所認車輛行駛於道路應注意車輛設備妥善且號牌應
    依規定懸掛，乃依道路交通管理處罰條例第12條第1 項第7
    款、第2 項規定裁處新台幣（下同）5,400 元罰鍰、吊銷汽
    車牌照，且掣開裁決書交付簽執，於法並無不合等語。
二、聲明異議意旨略以：雖車牌號碼ZC-8728 號自用小客車，於
    98年4 月28日，因「汽車領有號牌而未懸掛」之違規，為警
    方舉發。惟當天早上我將車子停放在明誠中學後面，下班下
    樓就看到車子前車牌已經掉在地上，在準備把車子開去楠梓
    保養廠的時候，車子剛開到華夏路、天祥路口，就給員警攔
    截下來。違規事由應不存在，爰聲明異議，請求撤銷原處分
    等語。
三、按汽車已領有號牌而未懸掛者，處汽車所有人3,600 元以上
    10,800元以下罰鍰，並禁止其行駛；前項第7 款之牌照吊銷
    之；汽車牌照包括號牌、行車執照，為行車之許可憑證；汽
    車號牌每車2 面，應正面懸掛於車輛前後端之明顯適當位置
    。道路交通管理處罰條例第12條第1 項第7 款、第2 項與道
    路交通安全規則第11條第1 項第1 款及違反道路交通管理事
    件統一裁罰標準表皆有明文。
四、本件異議人甲○○所有上開車輛，於前揭時、地因未懸掛號
    牌之違規，經警員舉發之事實，有舉發之違規相片3 張在卷
    可佐。異議人雖不否認確有未懸掛號牌之事實，並以上揭情
    詞置辯，然查：
（一）甲○○駕駛車牌號碼ZC-8728 號自用小客車於98年4 月28
      日下午5 時17分許，在高雄市○○路、新莊路口處，因有
      「領有號牌未懸掛」之違規事由，為員警當場掣單舉發，
      原處分機關並依道路交通管理處罰條例第12條第1 項第7
      款、第2 項規定裁處5,400 元罰鍰等情，業據被告自承在
      卷，並有高雄市政府警察局98年4 月28日掌電字第BWEB00
      583 號舉發違反道路交通管理事件通知單、交通部公路總
      局高雄區監理所98年6 月16日高監自裁字第裁80-BWEB005
      83號違反道路交通管理事件裁決書及其送達證書各1 份、
      取締照片3 張在卷可稽。是甲○○有前揭汽車領有號牌而
      未懸掛之違規情形，要屬無疑。
（二）異議人雖以前詞置辯，惟查：
   1、汽車所有人身為汽車名義管領人，為維護行駛道路之安全
      及秩序，即應注意各項汽車設備功能之完善並符合法律之
      規定，而汽機車之號牌乃為表彰車輛所有權人之屬權，同
      時便於相關監理機關對於車輛之管理，以維護公共秩序、
      確保社會安全之功能，自屬行車上應注意之裝置，則不論
      汽機車駕駛人於行車前或行車中，均應加以注意。
   2、基此，異議人於行車前本應做各項車況檢查並注意前後車
      牌有無懸掛妥適，則其號牌既經駕駛確認檢查懸掛妥適，
      顯無輕易掉落之理。在此情形下，要使號牌脫離原懸掛位
      置，若非車輛發生嚴重撞擊，導致車體嚴重變形；或人為
      以工具刻意破壞號牌、鬆開固定螺絲始得為之。而異議人
      於交通違規陳述單及聲明異議狀中亦均未提及遭舉發車輛
      有與他車輛擦撞、或因路面嚴重顛簸，致其號牌有因而掉
      落之事實。再號牌上與車體固定用之螺絲，雖有些許生銹
      ，但異議人於事發後仍以其固定號牌於前保險桿上，此有
      異議人提出之車輛照片4 張附卷可參。顯見其生銹之情形
      ，對懸掛之固定性並不生影響。異議人雖稱有人故意惡作
      劇，把車牌弄掉云云，然自取締照片上觀之，該掉落之號
      牌漆面完整，並無工具刻意破壞之痕跡，且號牌直立未扭
      曲，亦無遭工具敲打、凹折之情形，若他人僅係惡作劇，
      刻意要拆卸車牌，怎可能將號牌表面維持如此完整？況異
      議人又未提出任何相關證據供本院查證以實其說，則遭舉
      發車輛之號牌並非無故自行脫落而未加以懸掛乙節，已堪
      認定。本件異議人空言辯稱有人刻意要使其號牌掉落作為
      卸責之詞，顯不足採。
五、綜上所述，異議人確有於上揭時、地，有「領有號牌未懸掛
    」之違規行為，原處分機關依道路交通管理處罰條例第12條
    第1 項第7 款、第2 項規定，裁處受處分人罰鍰5,400 元並
    吊銷汽車牌照，核無違誤，本件異議為無理由，應予駁回。
據上論斷，應依道路交通案件處理辦法第19條，裁定如主文。
中    華    民    國    98    年    7     月    31    日
                  交通法庭  法  官  楊珮瑛
以上正本證明與原本無異。
如不服本裁定，應於收受送達後5 日內向本院提出抗告狀。
中    華    民    國    98    年    8     月    3     日
                            書記官  郭南宏


司法院資訊處製作；財團法人民間司法改革基金會備份。
